臺灣高雄地方法院刑事判決　　　　　　　96年度訴字第2843號
公　訴　人　臺灣高雄地方法院檢察署檢察官
被　　　告　乙○○
上列被告因違反毒品危害防制條例案件，經檢察官提起公訴（96
年度毒偵字第4782號），嗣因被告就被訴事實為有罪之陳述，經
本院告知簡式審判程序意旨，並聽取公訴人及被告之意見後，本
院合議庭裁定由受命法官獨任依簡式審判程序審理，判決如下：
    主  文
乙○○施用第一級毒品，累犯，處有期徒刑拾月。扣案之注射針
筒壹支及夾鏈袋壹個均沒收。
    事  實
一、乙○○前於民國95年間違反毒品危害防制條例案件，經本院
    以95年度訴字第3567號判決判處有期徒刑6 月，於96年2 月
    15日易科罰金執行完畢。另因施用毒品案件，經本院以94年
    度毒聲字第2319號裁定送觀察、勒戒後，經評定無繼續施用
    毒品之傾向，於94年10月24日執行完畢出監，由臺灣高雄地
    方法院檢察署檢察官於94年10月25日以94年度毒偵字第8008
    號為不起訴處分確定。詎仍不知戒絕毒癮，明知海洛因係毒
    品危害防制條例第2 條第2 項第1 款所明定之第一級毒品，
    不得持有及施用，竟基於施用第一級毒品海洛因之犯意，於
    96年5 月5 日10時45分許，在其位於高雄縣橋頭鄉○○路12
    號住處，以將第一級毒品海洛因摻水置於注射針筒內施打身
    體之方式，施用第一級毒品海洛因1 次，嗣於96年5 月5 日
    10時45分許，警方據報前往上開處所查獲，並扣得乙○○所
    有供施用毒品之注射針筒1 支及夾鏈袋1 個，且經其同意採
    集尿液送驗，檢驗結果呈海洛因代謝物嗎啡陽性反應，始悉
    上情。
二、案經高雄縣政府警察局岡山分局報請臺灣高雄地方法院檢察
    署檢察官偵查起訴。
    理  由
一、按本件被告乙○○所犯係死刑、無期徒刑、最輕本刑為3 年
    以上有期徒刑以外之罪，其於準備程序就前揭被訴事實為有
    罪之陳述，經受命法官告知簡式審判程序之旨，並聽取其與
    公訴人之意見後，本院認無不得或不宜改依簡式審判程序進
    行之處，爰依刑事訴訟法第273 條之1 第1 項、第284 條之
    1 ，裁定本件由受命法官獨任進行簡式審判程序，合先敘明
    。
二、訊據被告乙○○對於上揭時、地施用第一級毒品海洛因之事
    實坦承不諱，且被告為警查獲後，於96年5 月5 日13時43分
    許所採集之尿液，經送驗結果，呈嗎啡陽性反應，此有臺灣
    檢驗科技股份有限公司96年5 月24日報告編號KＺ0000000000
    00號濫用藥物尿液檢驗報告、高雄縣政府警察局岡山分局橋
    頭分駐所偵辦毒品案件嫌疑犯尿液採證對照表各1 份附卷可
    稽，並有扣案之注射針筒1 支、夾鏈袋1 個足佐。是被告上
    揭出於任意性之自白與事實相符，應堪採為被告有罪之證據
    ，則被告施用第一級毒品海洛因1 次之犯行，堪以認定。
三、被告乙○○前因施用毒品案件，經本院以94年度毒聲字第
    2319號裁定送觀察、勒戒後，經評定無繼續施用毒品之傾向
    ，於94年10月24日執行完畢出監，由臺灣高雄地方法院檢察
    署檢察官於94年10月25日以94年度毒偵字第8008號為不起訴
    處分確定，此有臺灣高等法院被告前案紀錄表1 紙在卷足參
    ，其於前案觀察、勒戒執行完畢後，5 年內再犯本件施用毒
    品罪之事實，事證明確，應予依法論科。
四、核被告乙○○所為，係犯毒品危害防制條例第10條第1 項之
    施用第一級毒品罪。被告施用毒品前之持有毒品行為，本應
    以持有毒品罪論，惟持有後進而施用，其持有之低度行為應
    被施用之高度行為所吸收，故不再另論其持有毒品罪。被告
    前於95年間違反毒品危害防制條例案件，經本院以95年度訴
    字第3567號判決判處有期徒刑6 月，於96年2 月15日易科罰
    金執行完畢之事實，有臺灣高等法院被告前案紀錄表1 份在
    卷可參，其受有期徒刑之執行完畢後，5 年以內故意再犯本
    件有期徒刑以上之罪，為累犯，應依刑法第47條第1 項之規
    定，加重其刑。爰審酌被告經觀察、勒戒執行完畢後，仍不
    知戒惕，再次施用毒品，無視於毒品對於自身健康之戕害及
    國家對於杜絕毒品犯罪之禁令，再次施用毒品，惡性非輕，
    然念及坦承犯行及所犯為自戕行為等一切情狀，量處如主文
    所示之刑，以資懲儆。扣案之注射針筒1 支、夾鏈袋1 個，
    為被告所有供施用第一級毒品海洛因所用，業據被告於本院
    審理時供明在卷，惟檢察官並未舉證證明為違禁物，爰依刑
    法第38條第1 項第2 款宣告沒收。
據上論斷，應依刑事訴訟法第273 條之1 第1 項、第284 條之1
、第299 條第1 項前段，毒品危害防制條例第10條第1 項，刑法
第11條前段、第47條第1 項、第38條第1 項第2 款，判決如主文
。
本案經檢察官甲○○到庭執行職務。
中　　華　　民　　國　　96　　年　　8 　　月　　31　　日
                  鳳山刑事第一庭      法　官  林芳華
以上正本證明與原本無異。
如不服本判決應於收受本判決後10日內向本院提出上訴書狀，並
應敘述具體理由，如未敘述上訴理由者，應於上訴期間屆滿後20
日內補提理由書狀於本院（均須按他造當事人之人數附繕本）「
切勿逕送上級法院」。
中　　華　　民　　國　　96　　年　　8 　　月　　31　　日
                                      書記官  黃靖媛
附錄本案論罪科刑法條
毒品危害防制條例第10條第1項
施用第一級毒品者，處 6 月以上 5 年以下有期徒刑。
